臺灣新竹地方法院刑事判決
110年度交訴字第14號
公  訴  人  臺灣新竹地方檢察署檢察官
被      告  周漢綺


上列被告因過失致死案件，經檢察官提起公訴（109年度偵字第1
2370號），被告於本院準備程序中，就被訴事實為有罪之陳述，
經法官告知簡式審判程序意旨，並聽取公訴人及被告之意見後，
本院合議庭裁定由受命法官獨任依簡式審判程序審理，並判決如
下：
    主      文
周漢綺犯過失致人於死罪，處有期徒刑參月，如易科罰金，以新
臺幣壹仟元折算壹日。緩刑貳年。
    事實及理由
一、本件犯罪事實及證據，除關於「鄧豔華」之記載均應更正為
    「鄧艷華」；證據並所犯法條欄一、編號5關於「法醫驗斷
    書」之記載應更正為「檢驗報告書」；證據部分應補充「公
    路監理電子閘門車號查詢機車車籍列印資料1份（見相字卷
    第38頁）」、「被告周漢綺於本院審理時之自白（見本院卷
    第49頁）」外，餘均引用檢察官起訴書之記載（如附件）。
二、論罪科刑： 
　㈠核被告周漢綺所為，係犯刑法第276條之過失致人於死罪。
　㈡又被告於犯罪未被有偵查職權之公務員發覺前，向前往現場
    處理之警員當場承認為肇事人乙情，有新竹市警察局交通警
    察隊第三組道路交通事故肇事人自首情形紀錄表1紙在卷足
    參（見相字卷第22頁），是認被告有接受裁判之意思甚明，
    符合自首之要件，爰依刑法第62條前段規定，減輕其刑。
　㈢爰以行為人之責任為基礎，審酌被告於騎乘車輛時，未充分
    注意車前狀況，隨時採取必要之安全措施，不慎撞及穿越道
    路之被害人金任祖，使被害人喪失寶貴之性命，所生損害極
    為重大且難以彌補；惟念被告犯罪後坦白承認犯行，態度良
    好，且已與告訴人鄧艷華成立和解，並已給付賠償金新臺幣
    12萬元，有和解書1份在卷可稽（見本院卷第29頁），並經
    告訴人當庭確認無訛（見本院卷第49頁）；並衡酌被告違反
    義務之程度；復考量被告並無刑事科刑紀錄，素行良好，暨
    其自述高中畢業之教育程度及普通之家庭經濟狀況（見本院
    卷第49頁）等一切情狀，量處如主文所示之刑，並諭知易科
    罰金之折算標準。
  ㈣末查，被告未曾因故意犯罪受有期徒刑以上刑之宣告，此有
    臺灣高等法院被告前案紀錄表附卷可查，此次固因未盡注意
    義務，致罹刑典，然業已坦認犯行，態度良好；且已與告訴
    人成立和解，給付全部賠償金完畢，業如前述，經此偵審及
    科刑程序，諒日後必當更知所警惕，謹慎小心行事，堪信無
    再犯之虞，本院因認其所受宣告之刑以暫不執行為適當，爰
    依刑法第74條第1項第1款之規定，併予宣告緩刑2年，以啟
    自新。
據上論斷，應依刑事訴訟法第273條之1第1項、第299條第1項前
段、第310條之2、第454條第2項，判決如主文。
本案經檢察官沈郁智提起公訴，檢察官孫立婷到庭執行職務。 
中　　華　　民　　國　　110 　年　　4 　　月　　9 　　日
                  刑事第七庭    法  官  郭哲宏
以上正本證明與原本無異。
如不服本判決應於收受本判決後20日內向本院提出上訴書狀，上
訴書狀應敘述具體理由。上訴書狀未敘述上訴理由者，應於上訴
期間屆滿後20日內補提理由書狀於本院(均須按他造當事人之人
數附繕本 )「切勿逕送上級法院」。 
中　　華　　民　　國　　110 　年　　4 　　月　　9 　　日
                                書記官  戴筑芸
附錄本案論罪法條： 
中華民國刑法第276條
因過失致人於死者，處5年以下有期徒刑、拘役或50萬元以下罰
金。
附件： 
臺灣新竹地方檢察署檢察官起訴書
                                    109年度偵字第12370號
　　被　　　告　周漢綺　男　21歲（民國00年0月0日生）
　　　　　　　　　　　　住○○市○○區○○里0鄰○○街000
　　　　　　　　　　　　巷00號
　　　　　　　　　　　　國民身分證統一編號：Z000000000號
上列被告因過失致死案件，已經偵查終結，認應提起公訴，茲將
犯罪事實及證據並所犯法條分敘如下：
　　　　犯罪事實
一、周漢綺於民國109年6月30日19時11分許，騎乘車牌號碼000-
    000號普通重型機車，沿新竹市延平路一段東往西方向行駛
    ，迄行經該路段559號前，本應注意車前狀況，且依當時路
    況為天候晴、夜間有照明、柏油路面、乾燥無缺陷、視距良
    好、無障礙物，並無不能注意情事，竟仍疏未注意及此，適
    有行人金任祖欲穿越道路而自上開路段之東向車道旁起步後
    ，由北往南方向徒步行走，因而發生碰撞，金任祖因此受有
    胸部鈍力損傷、肋骨骨折及血胸合併雙側肺炎之傷害，經送
    醫急救住院多日，仍於109年7月7日12時41分許因多器官衰
    竭而死亡。
二、案經鄧豔華即金任祖之配偶告訴偵辦。
　　　　證據並所犯法條
一、證據名稱及待證事實：
編號 證據名稱　 待證事實　　　　 1 被告周漢綺於警詢及偵查之供述。 坦認全部犯罪事實。  2 告訴人即被害人配偶鄧豔華於偵查中之指述。   被害人金任祖因上開交通事故受有胸部鈍力損傷、肋骨骨折及血胸合併雙側肺炎之傷害，經送醫急救不治死亡之事實。 3 被害人金任祖於警詢之陳述。 被害人金任祖於上開時、地發生交通事故之事實。 4 新竹市警察局第一分局  道路交通事故現場圖1 份、道路交通事故調查 報告表（一）（二）各 1份、現場照片及監視器畫面翻拍照片共17張等。 證明被告騎乘上開車輛，未注意車前狀況，撞擊被害人金任祖，而於上開時、地發生事故，使被害人因此事故受傷送醫急救不治死亡之事實。 5 本署檢察官勘驗筆錄、相驗屍體證明書、法醫驗斷書各1份，相驗照片11張、國軍新竹地區醫院附設民眾診療服務處診斷證明書1紙 被害人金任祖因此上開事故受有胸部鈍力損傷等傷勢，經送醫急救不治死亡之事實。 
二、核被告所為，係犯刑法第276條過失致死罪嫌。
三、依刑事訴訟法第251條第1項提起公訴。
　　此　致
臺灣新竹地方法院
中　　華　　民　　國　 109　　年　　12　　月　　17　　日
　　　　　　　　　　　　　　　檢　察　官　沈郁智
本件證明與原本無異　　　　　　　　　　　　
中　　華　　民　　國　 109　　年　　12　　月　　28　　日
                              書  記  官  張雱雅